Minutes et répertoires du notaire Nicolas Charles LE PRÉVOST, janvier 1740 - 30 octobre 1744 (étude I)
Archives nationales
- Minutes de Nicolas Charles LE PRÉVOST, janvier 1740 - 30 octobre 1744; MC/ET/I/397 - MC/ET/I/417
  - Minutes. 1744, juillet - 30 octobre, juillet - 30 octobre 1744; MC/ET/I/417
    - Testament de Marie-Thérèse Spinola, princesse du Saint-Empire, épouse de Paul Edouard d'Estouville, duc, rue Saint-Dominique., 9 septembre 1744; MC/ET/I/417
      testament; Saint-Dominique (rue); Spinola, Marie-Thérèse; Estouville, Paul Edouard d'
    - Contrat de mariage entre Jean-Baptiste Brassard, domestique, rue du Sépulcre, et Françoise Jofrain, fille de Pierre Jofrain, faiseur de râpes, rue de Sèvres., 12 septembre 1744; MC/ET/I/417
      contrat de mariage; Saint-Sépulcre (rue du); Sèvres (rue de); Brassard, Jean-Baptiste; Jofrain, Françoise; Jofrain, Pierre; employé de maison
    - Contrat de mariage entre Jean-Philippe Thiolart, charbonnier, cul-de-sac de la rue Férou, et Marie Marguerite La Chapelle, fille de feu Léonard La Chapelle, entrepreneurs de bâtiments., 12 septembre 1744; MC/ET/I/417
      contrat de mariage; Thiolart, Jean-Philippe; La Chapelle, Marie Marguerite; La Chapelle, Léonard; charbonnier; chef d'entreprise
    - Inventaire après décès de Marie-Thérèse Spinola, princesse du Saint-Empire, épouse de Paul Edouard d'Estouville, duc, rue Saint-Dominique., 15 septembre 1744; MC/ET/I/417
      inventaire après décès; Saint-Dominique (rue); Spinola, Marie-Thérèse; Estouville, Paul Edouard d'
    - LEBON Horloger § Montre à répétition par ..; Inventaire après décès de la Duchesse d'Estouteville, 15 septembre 1744; MC/ET/I/417
    - LENOIR Horloger § Pendule sonnante par ..; Inventaire après décès de la D/me/ d'Estouteville -, 15 septembre 1744; MC/ET/I/417
    - Contrat de mariage entre André Dupré, frotteur, rue des Brodeurs, et Anne Huchet, fille de feu Pierre Huchet, maréchal, rue de la Plume., 27 septembre 1744; MC/ET/I/417
      contrat de mariage; Brodeurs (rue des); Plume (rue de la); Dupré, André; Huchet, Pierre; Huchet, Pierre
    - Contrat de mariage entre Nicolas Muzard, marchand de vin, rue de la Cordonnerie, et Aimée Pinson, fille de Nicolas Pinson, entrepreneur de la fourniture des boutons de l'hôtel royal des Invalides, hôtel des Invalides., 8 octobre 1744; MC/ET/I/417
      contrat de mariage; Cordonnerie (rue de la); Invalides (hôtel des); Muzard, Nicolas; Pinson, Aimée; Pinson, Nicolas; commerçant; chef d'entreprise
    - Inventaire après décès de Charles Antoine d'Ucel, seigneur de Genestelle, colonel d'infanterie, époux de Charlotte Madeleine Sébire de La Bonnerie, rue Saint-Dominique., 24 octobre 1744; MC/ET/I/417
      inventaire après décès; Saint-Dominique (rue); Ucel, Charles Antoine d'; Sébire de La Bonnerie, Charlotte Madeleine; officier (armée)
    - MOREAU (Louis) maître maçon Rue de Sevres § Cautionnement, 27 octobre 1744; MC/ET/I/417
      Moreau, Louis
    - DEFIS (Pierre) Maître Serrurier Rue Guisarde § Quittance et main levée, 30 octobre 1744; MC/ET/I/417
      quittance; Defis, Pierre
- Répertoire(s) de Nicolas Charles LE PRÉVOST, 1740 - 30 octobre 1744; MC/RE/I/9
  - Répertoire. 1740 - 1744, 30 octobre, 1740 - 30 octobre 1744; MC/RE/I/9
    Informations concernant le classement et la cotation:
    Le niveau inférieur de description, quand il existe, correspond aux mentions d'actes contenues dans le répertoire. Parmi celles-ci, certaines peuvent y être décrites, de manière plus ou moins détaillée. Pour consulter l'acte proprement dit, il convient de rechercher la cote au niveau des articles (registre ou liasse) des minutes du notaire (cote de type 'MC/ET').
    - CHAPELIER (Catherine) § Testament de Catherine CHAPELIER veuve BOUCHER, 7 mars 1740
      Mention dans le répertoire du notaire coté:
      MC/RE/I/9
      Attention: la cote de répertoire (de type 'MC/RE') ne permet pas de consulter la minute de l'acte. ll convient de rechercher la cote de la minute (de type 'MC/ET') au niveau des articles (registre ou liasse) de minutes du notaire.
      L'accès aux images numérisées des pages du répertoire se fait au niveau de description supérieur (' Répertoire du notaire '), rubrique ' Consulter les archives numérisées associées'.
      testament; Chapelier, Catherine
    - COINTEMANT (Françoise) § testament de Françoise COINTEMANT épouse LEAUDAIS, 9 avril 1740
      testament; Cointemant, Françoise
    - CARON (Marie) § Testament de Marie CARON, 11 juin 1740
      testament; Caron, Marie
    - ROUGET (Mr l'abbé de) § Inventaire après décès, 28 juillet 1740
      inventaire; Rouget, Mr l'abbé de
    - CRISTOPHLE (Cassian, dit CRISTIAN) § Testament de Cassian CRISTOPHLE, dit CRISTIAN, 22 septembre 1740
    - CRISTOPHLE (Cassian, dit CRISTIAN) § inventaire après le décès de Cassian CRISTOPHLE, dit CRISTIAN, 5 octobre 1740
      inventaire après décès; Cristophle, Cassian
    - COURTENAY (Madame La Princesse DE) § Testament de Madame La Princesse DE COURTENAY, 23 octobre 1740
    - L'EPINE (Jacques de) § Inventaire après décès, 14 janvier 1741
      inventaire; L'Epine, Jacques de
    - CHÉRON (Alexandre) § inventaire après le décès de Alexandre CHÉRON, 4 février 1741
      inventaire après décès; Chéron, Alexandre
    - CAUDRON (Françoise, Marguerite) épouse LE MAIRE § Inventaire après le décès de Françoise, Marguerite CAUDRON, 6 mai 1741
      inventaire après décès; Caudron, Françoise Marguerite
    - COPITET (Claude) § testament de Claude COPITET, 20 juin 1741
      testament; Copitet, Claude
    - CROSSET (Marguerite) § testament de Marguerite CROSSET, 15 septembre 1741
      testament; Crosset, Marguerite
    - CHEVALIER (Marie Marguerite) § testament de Marie Marguerite CHEVALIER, veuve de Jean GALLIER, 17 novembre 1741
      testament; Chevalier, Marie Marguerite
    - CHARLOT (Adam) § Inventaire après le décès d'Adam CHARLOT, 22 décembre 1741
      inventaire après décès; Charlot, Adam
    - CHEVALIER (Jacques) § inventaire après le décès de Jacques CHEVALIER et de Madeleine LEGENDRE sa femme., 27 février 1742
      inventaire après décès; Chevalier, Jacques
    - CLÉRY DE SERANS (François André) § dépôt du testament de François André CLÉRY DE SERANS, 2 mars 1742
      testament; Cléry de Sérans, François André
    - CLERY (François, André DE) § inventaire après le décès de François, André DE CLERY, 13 mars 1742
      inventaire après décès; Cléry, François André de
    - RONSIN de GUILLERVILLE (Godefroy) § Inventaire après décès, 24 mars 1742
      inventaire; Ronsin de Guillerville, Godefroy
    - CHAMPION de VAUCOURTOIS (Louise) § Inventaire après le décès de Louise CHAMPION de VAUCOURTOIS, 20 avril 1742
      inventaire après décès; Champion de Vaucourtois, Louise
    - LE PETIT (Marie Françoise) § Inventaire après décès de Marie Françoise LE PETIT femme DRINOT (Augustin), 19 mai 1742
      inventaire; Le Petit, Marie Françoise
    - CHAMP de MOLINS de VARENNE (Edme) § Dépôt des testament et codicille de Edme CHAMP de MOLINS de VARENNE, 28 mai 1742
      testament; Champ de Molins de Varenne, Edme
    - CHERON (Pierre) § inventaire après le décès de Pierre CHERON, 25 juin 1742
      inventaire après décès; Cheron, Pierre
    - CHARLES (Germain) § Inventaire après le décès de Germain CHARLES, 7 septembre 1742
      inventaire après décès; Charles, Germain
    - ROUSSE AU VILLE (Adrien) § Inventaire après décès, 16 novembre 1742
      inventaire; Rousse au Ville, Adrien